臺灣高雄地方法院刑事判決　　　　　　99年度審易字第5213號
公　訴　人　臺灣高雄地方法院檢察署檢察官
被　　　告　吳佳君
　　　　　　林其隆
上列被告等因竊盜案件，經檢察官提起公訴（99年度偵字第3264
7 號），被告於審判程序中就被訴事實為有罪之陳述，經本院告
知簡式審判程序之旨，並聽取被告與公訴人之意見後，本院裁定
進行簡式審判程序，判決如下：
    主  文
吳佳君共同犯攜帶兇器竊盜罪，累犯，處有期徒刑捌月。未扣案
之螺絲起子壹支，沒收之。
林其隆共同犯攜帶兇器竊盜罪，累犯，處有期徒刑玖月。未扣案
之螺絲起子壹支，沒收之。
    事  實
一、吳佳君前因毒品案件，經本院以98年度審訴字第1909號判決
    判處應執行有期徒刑9 月確定，於民國99年5 月18日縮刑期
    滿執行完畢；林其隆前因施用毒品及竊盜案件，分別經本院
    以96年度訴字第5318號、97年度審簡字第1145號等判決判處
    應執行有期徒刑1 年6 月、5 月確定，上開二罪接續執行，
    於98年9 月3 日縮短刑期假釋出監並付保護管束，於99年2
    月11日保護管束期滿未經撤銷視為執行完畢。詎均仍不知悔
    改，於99年8 月3 日7 時45分許，由林其隆騎乘車牌號碼XW
    F-282 號重型機車，搭載吳佳君行經高雄市○○區○○路與
    海平路口時，見盧碧惠所駕駛車牌號碼5682-UM 號自用小貨
    車停於該處，盧碧惠所有之手提包則置放於車內，竟共同基
    於意圖為自己不法所有之竊盜犯意聯絡，以吳佳君下車行竊
    ，林其隆於機車上把風之分工方式，由吳佳君持其所有，客
    觀上足以對於人之生命、身體、安全構成威脅而屬兇器之螺
    絲起子1 把（未扣案）敲擊上開自用小貨車車窗至破裂後，
    竊取盧碧惠置放於該小貨車內，裝有現金新臺幣（下同）8
    萬元、盧碧惠國民身分證1 張、新光銀行、華南銀行金融卡
    各1 張、新光銀行存摺1 本之皮包1 只，得手後隨即搭上林
    其隆騎乘之上開機車離去，現金部分由2 人朋分花用殆盡，
    其餘物品則都丟棄於高雄市左營區起文派出所後方廢棄眷村
    空屋內，嗣經警調閱監視錄影畫面，並在上開眷村空屋內查
    獲盧碧惠所有新光銀行存摺1 本及金融卡1 張，始悉上情。
二、案經高雄市政府警察局左營分局報請臺灣高雄地方法院檢察
    署檢察官偵查起訴。
    理  由
一、按被告吳佳君、林其隆所為均係犯死刑、無期徒刑、最輕本
    刑為3 年以上有期徒刑以外之罪，其等於準備程序中就被訴
    事實為有罪之陳述，經本院告知簡式審判程序之旨，並聽取
    公訴人、被告之意見後，本院認為適宜進行簡式審判程序，
    爰依刑事訴訟法第273 條之1 第1 項規定，裁定行簡式審判
    程序，合先敘明。
二、上開犯罪事實，業據被告吳佳君、林其隆2 人於本院審理中
    坦白承認，核與證人即被害人盧碧惠於警詢中之供述大致相
    符，並有扣押筆錄、扣押物品目錄表及贓物認領保管單各1
    紙、被害人盧碧惠上開自用小貨車內物品遭竊照片2 張、監
    視錄影翻拍畫面5 張及查獲照片6 張附卷可參，是被告2 人
    之任意性自白核與事實相符，洵堪採為論罪科刑之依據。本
    案事證明確，被告2 人上開加重竊盜犯行，堪以認定，應依
    法論科。
三、按刑法第321 條第1 項第3 款之攜帶兇器竊盜罪，係以行為
    人攜帶兇器竊盜為其加重條件，此所謂兇器，其種類並無限
    制，凡客觀上足對人之生命、身體、安全構成威脅，具有危
    險性之兇器均屬之，且祇須行竊時攜帶此種具有危險性之兇
    器為已足，並不以攜帶之初有行兇之意圖為必要（最高法院
    79年臺上字第5253號判例意旨參照）。查被告吳佳君行竊時
    所持之螺絲起子，雖未扣案，惟其係金屬材質，且足以破壞
    車窗，顯係具有相當硬度之器具，客觀上顯然足對人之生命
    、身體、安全構成威脅，具有危險性，自屬刑法第321 條第
    1 項第3 款之兇器。故核被告吳佳君、林其隆所為，均係犯
    刑法第321 條第1 項第3 款之攜帶兇器竊盜罪。被告2 人就
    上開犯行間，具犯意聯絡及行為分擔，應論以共同正犯。又
    被告2 人各有犯罪事實欄所載前科執行情形，此有臺灣高等
    法院被告前案紀錄表各1 份在卷可按，其於有期徒刑執行完
    畢後，5 年內故意再犯本件有期徒刑以上之罪，皆為累犯，
    均應依刑法第47條第1 項之規定加重其刑。爰審酌被告2 人
    不思以正當工作獲利，僅因缺錢花用或欠債待還，即起意以
    攜帶兇器方式竊取他人物品，除破壞被害人對其財產權之支
    配權利，對被害人生命、身體等威脅亦大，危害社會治安，
    所為實有不該，惟念被告2 人犯後皆坦認犯行，顯有悔意，
    並參以竊取物品價值，暨被告2 人之犯罪動機、目的、手段
    、所生損害，及被告林其隆前已有加重竊盜前科等一切情狀
    ，分別量處如主文所示之刑。
四、末按共同正犯因相互間利用他方之行為，以遂行其犯意之實
    現，應由共犯各負全部責任之理論，有關從刑之沒收部分，
    雖他共同正犯所有之物，亦應於其本身所處主刑之後，併為
    沒收之諭知。是本件未扣案之螺絲起子1 支，雖僅係被告吳
    佳君所有，業據其供承在卷，惟本於責任共同之原則，仍應
    依刑法第38條第1 項第2 款之規定，於被告林其隆之項下併
    為沒收之宣告。
據上論斷，應依刑事訴訟法第273 條之1 第1 項、第299 條第1
項前段，刑法第28條、第321 條第1 項第3 款、第47條第1 項、
第38條第1 項第2 款，判決如主文。
本案經檢察官李英霆到庭執行職務。
中    華    民    國   100    年    1     月    10    日
                刑事第十庭  法  官   楊珮瑛
以上正本證明與原本無異。
如不服本判決應於收受送達後10日內向本院提出上訴書狀，並應
敘述具體理由；如未敘述上訴理由者，應於上訴期間屆滿後20日
內向本院補提理由書（均須按他造當事人之人數附繕本）「切勿
逕送上級法院」。
中    華    民    國   100    年    1     月    10    日
                             書記官   陳莉庭
附錄本判決論罪科刑法條全文
中華民國刑法第321條第1項第3款
犯竊盜罪而有左列情形之一者，處六月以上、五年以下有期徒刑
：
三、攜帶兇器而犯之者。